【裁判字號】    89,重訴,8
【裁判日期】    890504
【裁判案由】    毒品危害防制條例
【裁判全文】
臺灣板橋地方法院刑事判決                            八十九年度重訴字第八號
    公  訴  人  臺灣板橋地方法院檢察署檢察官
    被      告  乙○○
    指定辯護人  甲○
右列被告因毒品危害防治條例案件，經檢察官提起公訴（八十八年度偵字第一四九六
五號），甲○判決如左：
    主  文
乙○○共同運輸毒品，處有期徒刑柒年，免其徒刑陸年捌月之執行。毒品海洛因貳大
包（確實重量不詳）沒收銷燬之。
    事  實
一、乙○○於民國八十一年八月十七日（起訴書誤繕為十九日），由大陸地區廣州機
    場搭機入境香港啟德機場時，在機場遇見一名年約四十歲姓名不詳操廣東口音之
    成年男子，該男子表示欲以港幣二千元為酬勞要其幫忙攜帶一包貨物闖關，乙○
    ○竟起貪念，與該成年男子共同基於犯意聯絡，推由乙○○以行李夾帶闖關方式
    ，運輸二大包似拳頭大小之毒品海洛因（確實重量不詳）入境香港，嗣於香港海
    關通關時，為香港航警局之警察當場查獲，並扣得上開毒品海洛因二大包。並於
    八十一年八月十八日遭香港警方移送香港法院收押審判，於八十二年六月一日為
    香港政府高等法院以違反危險藥物法第四章第一三四條第一項（a）款及第三項
    與一九九二年編號﹕五十二號修正第二項，判處有期徒刑十年確定後（香港高院
    刑事判決案號0000-000號），入獄服刑，迨至八十八年四月十八日，始
    獲得假釋出獄遣返回國。
二、案經內政部警政署航空警察局報請臺灣桃園地方法院檢察署呈請臺灣高等法院檢
    察署令轉臺灣板橋地方法院檢察署檢官偵查起訴。
    理  由
一、右揭犯罪事實，業據被告於警訊及偵審中供承不諱，且有香港高等法院案號00
    00－000號刑事判決證明書、香港人民入境事務處遣返令、內政部警政署航
    空警察局（八八）境仁個字第三五五三五號函、被告之中華民國護照及中華民國
    臺灣地區入境證副本等件影本在卷可資佐證。本件事證明確，被告犯行堪以認定
    。
二、核被告所為，係犯修正前肅清煙毒條例第五條第一項之運輸毒品罪。被告行為後
    ，肅清煙毒條例第五條第一項已修改為毒品危害防制條例第四條第一項，經依刑
    法第二條第一項之規定比較新舊法結果，應適用修正前之肅清煙毒條例第五條第
    一項，對被告最為有利。其與年籍不詳之成年男子間，有犯意之聯絡及行為之分
    擔，為共同正犯。查被告犯罪行為發生在中華民國領域之外，對我國未生實害，
    同一行為復經香港政府高等法院以違反危險藥物法第四章第一三四條第一項︵a
    ︶款及第三項與一九九二年編號﹕五十二號修正第二項，判處有期徒刑十年確定
    後（香港高院刑事判決案號0000-000號），入獄服刑，迨至八十八年四
    月十八日，始獲得假釋出獄遣返回國，衡其犯罪情狀堪足憫恕，爰依刑法第五十
    九條減輕其刑後，審酌其犯罪動機、目的、手段、所生危害、犯罪後態度等一切
    情狀，量處有期徒刑七年示懲。再被告同一行為經香港政府高等法院確定裁判後
    並已在香港地區執行有期徒刑六年八月，於八十八年四月十八日假釋出獄，爰依
    法免其徒刑六年八月之執行。按新舊法之比較，依刑法第二條第一項但書之規定
    ，係適用有利於行為人之法律；既曰法律，自較刑之範圍為廣，比較時應就罪刑
    有關之免訴（如追訴權時效）、不受理、是否應受免刑判決或不起訴處分、或法
    定加減原因及加減例等一切情形，綜其全部之結果，而為比較，再適用有利於行
    為人之法律處斷（最高法院二十四年上字第四六三四號判例、同院三十二年上字
    第七五０號判例意旨參照）。查被告行為時香港地區尚屬英國屬地，故香港政府
    高等法院之確定判決，於被告行為時即八十一年八月十九日仍屬刑法第九條之外
    國確定裁判。被告行為後香港澳門條例於八十六年四月二日制定，同年十一月一
    日關於香港地區部分施行，依該條例第四十四條之規定，同一行為在香港或澳門
    已經裁判確定者，仍得依法處斷。但在香港或澳門已受刑之全部執行者，得免其
    刑之全部或一部之執行。（按刑法第九條係規定同一行為雖經外國確定裁判，仍
    得依本法處斷。但在外國已受刑之全部或一部執行者，得免其刑之全部或一部之
    執行。）查被告在香港地區僅受有期徒刑六年八月之執行，尚未受本件宣告刑有
    期徒刑七年之全部之執行，經依前揭判例意旨比較刑法第九條與香港澳門條例第
    四十四條結果，應適用刑法第九條免被告徒刑之執行，對被告最為有利。
三、毒品海洛因二大包（確實重量不詳）應依修正前肅清煙毒條例第十二條之規定併
    予宣告沒收銷燬之。
四、被告係中華民國人民在中華民國領域外犯鴉片罪，依刑法第五條第六款規定，甲
    ○有審判權，併此敘明。
據上論結應依刑事訴訟法第二百九十九條第一項前段，修正前肅清煙毒條例第五條第
一項、第十二條，刑法第十一條前段、第二十八條、第二條第一項、第五條第六款、
第五十九條、第九條，判決如主文。
本案經檢察官潘翠雪到庭執行職務
中      華      民        國      八十九    年    五    月      四      日
      臺灣板橋地方法院刑事第五庭
                                          法  官  呂  安  樂
右正本證明與原本無異。
如不服本判決，應於判決送達後十日內，向甲○提出上訴狀。
                                          書記官  陳  玉  嬋
中      華      民        國      八十九    年    五    月      四      日
附錄本案所犯法條全文
肅清煙毒條例第五條
販賣、運輸、製造毒品﹑鴉片或麻煙者，處死刑或無期徒刑。
販賣、運輸、製造抵癮物品或販賣、運輸罌粟種子者，處無期徒刑或七年以上有期徒
併科新台幣二十萬元以下罰金。
販賣、運輸、製造專供製造或施用煙毒之器具者，處一年以上七年以下有期徒刑，得
科新台幣二十萬元以下罰金。
意圖製造鴉片而栽種罌粟者，處死刑或無期徒刑。


司法院資訊處製作；財團法人民間司法改革基金會備份。
